

GUY PEREZ

Concepteur Développeur d'Application

Développeur Web Web Mobile



perezguy@live.fr



06 69 39 12 89



4 Place Poblet Montpellier 34070



guy-perez.github.io/Portfolio/#home

COMPÉTENCES









SYMFONY

















VERSIONING





OBJECTIF

En reconversion professionnelle depuis Septembre 2019 , je suis à la recherche d'une alternance pour mon Master en IA et Cyber-sécurité avec l'école ESPI.

Durant les 3 années de formation, j'ai appris plusieurs langages pour les mettre en applications sur de multiples projets.

Aujourd'hui j'aimerai mettre à disposition mes nouvelles compétences et mon enthousiasme au sein de votre société.

EXPERIENCES

2022 - 2022

The Social Race stage sur Flutter:

- Mise en prod sur les stores
- Debugg v1, Flutter v2.

2021 - 2020

Freelance sur Symphony:

- Projet Site Pizz'Arrive
- Projet personnel sur Véhicules

2019 - 2020

ODDIRIS stage sur React & Nodes:

- Projet sur les recrutements du numériques
- Mise en relation entre société et profil
- Formulaire utilisateurs compétences

2018 - 2010

GIP LR Chef sécurité SSIAP2:

- Gestion des équipes, 20 personnes
- Gestions des plannings et absences
- Gestion des incidents et crises

ÉTUDES

Actuellement - 2022

Formation APFA - CDA - Bac + 3:

- Chef de Projet Elocelibre 19 devs.
- Projet Afpanier Plug API AfpaConnect
- Projet MERN Répertoirié des lieux

2016 - 2010

Formation AFPA - DWWM - Bac + 2:

- HTML/CSS
- Javascript/JQuery
- PHP et BDD MySql
- Projet sur Gestion Mensuelle des horaires.